【裁判字號】    95,易,613
【裁判日期】    951106
【裁判案由】    竊盜
【裁判全文】
臺灣屏東地方法院刑事判決               95年度易字第613號
公  訴  人  臺灣屏東地方法院檢察署檢察官
被      告  甲○○
                    現於屏東看守所
上列被告因竊盜案件，經檢察官提起公訴（95年度偵字第5050號
），被告於本院準備程序中就被訴事實為有罪之陳述，經本院告
知簡式審判程序意旨，並聽取公訴人及被告之意見後，本院合議
庭裁定改由受命法官獨任依簡式審判程序審理，判決如下：
    主  文
甲○○竊盜，累犯，處有期徒刑伍月；又竊盜，累犯，處有期徒
刑肆月。應執行有期徒刑捌月。
    事  實
一、甲○○前因過失致人於死案件，經臺灣高雄地方法院判處有
    期徒刑8 月確定，於民國90年11月11日執行完畢。猶不思悔
    改，竟基於意圖為自己不法所有之犯意，於95年8 月19日14
    時許，徒手開門進入屏東縣高樹鄉○○村○○路45號後方之
    倉庫內，竊取乙○○所有之冷氣2 部，得手後，於同年8 月
    18日即至屏東縣九如鄉○○村○○段262 號「景峰企業行」
    （資源回收廠），以新臺幣（下同）800 元之價格，變賣與
    不知情之負責人胡淑娟，以換取現金，供己花用；又於同年
    月21日14時許，另起竊盜之犯意，而意圖為自己不法之所有
    ，再次以相同方式進入上開地點，竊取乙○○所有之電纜線
    1 捆（約40公尺），得手後，隨即離開現場。嗣於同日17時
    15分許，在高樹鄉○○村○○路2 號處，為警循線查獲，並
    扣得上開電纜線1 捆（已領回）。
二、案經屏東縣警察局里港分局報告臺灣屏東地方法院檢察署檢
    察官偵查起訴。
    理  由
一、本案被告甲○○所犯竊盜罪，並非法定刑為死刑、無期徒刑
    或最輕本刑3 年以上有期徒刑之罪，亦非高等法院管轄第一
    審之案件，而被告於本院準備程序中就被訴事實為有罪之陳
    述，本院合議庭乃裁定由受命法官獨任進行簡式審判程序。
    又簡式審判程序之證據調查，依刑事訴訟法第273 條之2 規
    定，不受同法第159 條第1 項審判外陳述排除之限制，再被
    告對於卷內之各項證據，亦不爭執證據能力，故卷內所列之
    各項證據，自得作為證據，先予敘明。
二、經查，前揭犯罪事實，業據被告甲○○坦承不諱，核與被害
    人乙○○及「景峰企業行」負責人胡淑娟於警詢中陳述之情
    節相符，並有查扣之電纜線1 捆、扣押物品目錄表、贓物認
    領保管單及照片6 張可稽，足見被告之自白應與事實相符，
    其犯行應堪認定。
三、核被告甲○○前後兩次之行為，均係犯刑法第320 條第1 項
    之竊盜罪。被告二次竊盜犯行，係分別基於被告不同之竊盜
    犯意為之，業據被告供明在卷，且該兩次犯行有相當之時間
    間隔，顯非基於同一竊盜犯意接續為之，自應予分論併罰。
    。又被告前前因過失致人於死案件，經臺灣高雄地方法院判
    處有期徒刑8 月確定，於90年11月11日執行完畢，有臺灣高
    等法院被告前案紀錄表在卷可稽，其於徒刑執行完畢後，5
    年內故意再犯本案有期徒刑以上之罪，均為累犯，應依刑法
    第47條第1 項之規定加重其刑。爰審酌被告前有過失致死及
    施用毒品等犯罪前科，有臺灣高等法院被告前案紀錄表可稽
    ，其素行不佳，惟此次所取之財物價值不高，且行竊之手段
    未具有破壞性，其犯罪後又自始坦承犯行，犯後態度良好等
    一切情狀，分別量處如主文所示之刑，並定其應執行之刑。
據上論斷，應依刑事訴訟法第273 之1 第1 項、第299 條第1 項
前段，刑法第320 條第1 項、第47條第1 項、第51條第5 款，判
決如主文。
本案經檢察官靳隆坤到庭執行職務
中    華    民    國    95    年    11    月    6     日
                  刑事第四庭    法  官  王炳人
以上正本證明與原本無異。
如不服本判決應於收受本判決送達後十日內向本院提出上訴書狀
，其未敘述上訴理由者，並得於提起上訴後十日內向本院補提理
由書狀（均須按他造當事人之人數附繕本）「切勿逕送上級法院
中    華    民    國    95    年    11    月    6     日
                                書記官  潘豐益
附錄本判決論罪科刑之法條全文
刑法第320條第1項：
意圖為自己或第三人不法之所有，而竊取他人之動產者，為竊盜
罪，處5年以下有期徒刑、拘役或5百元以下罰金。


司法院資訊處製作；財團法人民間司法改革基金會備份。
